臺灣臺南地方法院刑事判決　　　　　96年度易字第1160號
公　訴　人　臺灣臺南地方法院檢察署檢察官
被　　　告　丁　○
　　　　　　　　　　　定送達）.
上列被告因贓物案件，經檢察官提起公訴（九十六年度偵字第一
一七五九號），被告就被訴事實為有罪之陳述，本院裁定進行簡
式審判程序，判決如下：
    主  文
丁○收受贓物，處拘役伍拾日，如易科罰金，以銀元佰元即新
臺幣玖佰元折算壹日。減為拘役貳拾伍日，如易科罰金，以銀元
佰元即新臺幣玖佰元折算壹日。
    事  實
一、丁○明知陳東霖（另案由檢察官偵辦）所持有車號H5L－531
    號重機車（為車主丙○○於九十四年九月十日零時許，在台
    南縣永康巿中正二街一一六號失竊）及所改懸車牌號碼KQP
    －871號車牌（為車主甲○○於九十三年九月六日十一時許
    ，在台南巿中山路一六四巷三號失竊）為來路不明之贓物，
    並無來源證明文件或行車執照，且機車鎖頭已遭破壞，機車
    鑰匙係以小T型工具代之，竟於民國九十五年一月十五日（
    陳東霖因連續竊盜機車案入監服刑）之前數日，在臺南市○
    ○區○○街一０六巷十三弄三號住處，向常來該處寄放多輛
    機車之陳東霖借用該機車，經陳東霖同意借與該機車，並囑
    車鎖已壞要自行換新，丁○借得該車後即供己使用而收受之
    ，惟因無錢而未置換新鎖。嗣於九十五年十月廿八日下午四
　　時卅分許，丁○駕駛該機車行駛至台南巿北安路三段三九六
  　巷口時，為警查獲。
二、案經臺灣高等法院臺南分院移送臺灣臺南地方法院檢察署檢
    察官偵查起訴。
    理  由
一、本件係經被告丁○於本院當庭表示認罪，而以簡式審判程序
    加以審理，有本院九十六年九月十二日準備程序筆錄及審判
    筆錄附卷足憑，則依據刑事訴訟法第二百七十三條之二、同
    法第一百五十九條第二項之規定，不適用傳聞法則有關限制
    證據能力之相關規定，合先敘明。
二、上揭事實，業據被告丁○於本院審理時坦承不諱，核與證人
    即車主丙○○、車牌使用人甲○○證述情節相符，並經證人
    梁致銘證述屬實，而上開機車係陳東霖借予被告使用且陳東
    霖於九十五年一月十五日入監服刑等情，亦經臺灣高等法院
    臺南分院九十六年度上易字第二三五號刑事確定判決審認無
    訛，有該判決書一份在卷可參，此外，復有贓物認領保管單
    二紙、照片三張附卷可稽。故被告自白與事實相符，應可採
    信，本件事證明確，被告前開犯行洵堪認定。
三、核被告所為，係犯刑法第三百四十九條第一項之收受贓物罪
    。爰審酌被告正值青年，不以正途取利，竟貪圖便利而收受
    他人贓物、所收受之贓物價值尚非甚鉅，及其犯罪之手段與
    犯後於本院尚知坦承犯行等一切情狀，量處如主文所示之宣
    告刑。又收受贓物罪於收受行為完畢時其犯罪即已完成，其
    後之佔有該贓物乃犯罪之狀態繼續，而非行為繼續，是本件
    被告於九十五年一月十五日前數日既已收受上開贓物，則其
    後之佔有該贓物乃犯罪之狀態繼續，而非行為繼續至明。故
    被告行為後，刑法部分條文業於九十四年一月七日經立法院
    三讀修正，而經總統於且年二月二日公布並於九十五年七月
    一日施行，而新修正之刑法第二條第一項規定：「行為後法
    律有變更者，適用行為時之法律。但行為後之法律有利於行
    為人者，適用最有利於行為人之法律。」，而該法係規範行
    為後法律變更所生新舊法律比較之準據法，於新法施行後，
    即應逕用該條為「從舊從輕」之比較；且本次法律變更，比
    較時應就罪刑有關之共犯、未遂犯、想像競合犯、牽連犯、
    連續犯、結合犯，以及累犯加重、自首減輕暨其他法定加減
    原因（如身分加減）與加減例等一切情形，綜其全部罪刑之
    結果而為比較（最高法院九十五年五月廿三日九十五年度第
    八次刑庭會議決議參照）。是被告行為後，刑法第四十一條
    第一項前段易科罰金之規定業已修正變更，新法規定：「犯
    最重本刑為五年以下有期徒刑以下之刑之罪，而受六個月以
    下有期徒刑或拘役之宣告者，得以新臺幣一千元、二千元或
    三千元折算一日，易科罰金。」，但依據舊法及修正前罰金
    罰鍰提高標準條例第二條前段（現已刪除）規定，被告行為
    時易科罰金折算標準，應以銀元三百元折算一日，經折算為
    新臺幣後，應以新臺幣九百元折算為一日。比較修正前後之
    易科罰金折算標準，當以修正前之規定，較有利於被告，則
    應依刑法第二條第一項本文規定，適用修正前刑法第四十一
    條第一項前段規定，定其折算標準。至刑法修正前，刑法分
    則編有關罰金刑之貨幣單位係銀元；且依刑法分則編應處罰
    金者，應適用罰金罰鍰提高標準條例第一條、第四條之規定
    ，亦即應按各該具體條文制定或修正之時間先後，定其提高
    之倍數。惟被告行為後，刑法施行法增訂第一條之一，亦於
    上開時日起施行；該條規定：「中華民國九十四年一月七日
    刑法修正施行後，刑法分則編所定罰金之貨幣單位為新臺幣
    。九十四年一月七日刑法修正時，刑法分則編未修正之條文
    定有罰金者，自九十四年一月七日刑法修正施行後，就其所
    定數額提高為三十倍。但七十二年六月二十六日至九十四年
    一月七日新增或修正之條文，就其所定數額提高為三倍」。
    亦即自九十五年七月一日起，刑法分則編所定罰金之貨幣單
    位，由原來之銀元改為新臺幣；且九十四年一月七日刑法修
    正時，刑法分則編未修正之條文定有罰金者，自九十五年七
    月一日起，有關罰金之數額提高為卅倍。依增訂刑法施行法
    第一條之一之規定，其罰金以新臺幣為單位，數額應提高卅
    倍。此與修正前之罰金以銀元為單位，適用罰金罰鍰提高標
    準條例之結果應提高十倍者，對被告而言，並無不利（新臺
    幣與銀元之比例為一比三，換算結果，亦為三十倍）。刑法
    施行法第一條之一係替代罰金罰鍰提高標準條例部分條文，
    與罰金罰鍰提高標準條例罰金額度相同，既不發生有利或不
    利問題，只是將貨幣單位由銀元改為新臺幣，並非法律變更
    刑度之條文，當無比較新舊法問題，應逕適用刑法施行法第
    一條之一之規定，附此敘明。
四、再被告犯罪在九十六年四月廿四日以前，依中華民國96年罪
    犯減刑條例第二條第一項第三款、第七條之規定，應將其宣
    告刑減二分之一，爰減刑如主文所示，並諭知易科罰金折算
    之標準。
五、據上論斷，應依刑事訴訟法第二百七十三條之一第一項、第
    二百九十九條第一項前段，刑法第二條第一項前段、第三百
    四十九條第一項、修正前刑法第四十一條第一項前段，廢止
    前罰金罰鍰提高標準條例第二條，刑法施行法第一條之一第
    一項，中華民國九十六年罪犯減刑條例第二條第一項第三款
    、第七條，判決如主文。
本案經檢察官乙○○到庭執行職務。
中　　華　　民　　國　　96　　年　　9 　　月　　26　　日
                  刑事第五庭    法　官　沈揚仁
以上正本證明與原本無異
如不服本判決，應於收受送達之日起10日內向本院提出上訴書狀
（應附繕本）。
　　　　　　　　　　　　　　　  書記官　劉晴芬
中　　華　　民　　國　　96　　年　　9　　月　　 26　　日
附錄本案論罪科刑法條全文 :
刑法第320條 :
意圖為自己或第三人不法之所有, 而竊取他人之動產者, 為竊盜
罪, 處5年以下有期徒刑、拘役或500元以下罰金。
